臺灣臺北地方法院民事判決　九十一年度訴字第七三三號
　　原　　　告　旺帝企業股份有限公司
　　法定代理人　甲○○
　　被　　　告　國祥冷凍機股份有限公司
　　法定代理人　乙○○
右當事人請求給付工程款事件，本院判決如左：
    主      文
被告應給付原告新台幣柒拾捌萬伍仟玖佰壹拾貳元，及自民國九十一年一月三十一日
起至清償日止，按週年利率百分之五計算之利息。
原告其餘之訴駁回。
訴訟費用由被告負擔十分之九，餘由原告負擔。
本判決原告勝訴部分，於原告以新台幣貳拾陸貳仟元供擔保後，得假執行；但被告如
於假執行程序實施前，以新台幣柒拾捌萬陸仟元為原告預供擔保後，得免為假執行。
原告其餘假執行之聲請駁回。
    事      實
甲、原告方面：
一、聲明：
（一）被告應給付原告新台幣（下同）九十一萬八千五百八十一元，及自起訴狀繕本
      送達翌日即民國九十一年一月三十一日起至清償日止，按週年利率百分之五計
      算之利息。
（二）原告願供擔保請准宣告假執行。
二、陳述：
（一）被告前因承攬行政院人力資源發展中心工程，向原告購買THERMOCON一吋厚噴
      結木纖維吸音材工程，單價每平方公尺三百七十元，按原告實際安裝數量計算
      價款，原告於八十九年一月十九日安裝完畢，實際施作數量為一千四百二十七
      ‧四九平方公尺，被告應付款計五十四萬六千八百十元。
（二）被告為施作中油辦公大樓空調工程，分別於八十八年十二月間、八十九年二月
      間向原告購買避震器，貨款金額分別為二十八萬零一元、九萬一千七百七十元
      ，計三十七萬一千七百七十一元，被告亦未給付。
（三）被告積欠原告工程款計九十一萬八千五百八十一元，爰依兩造上開契約關係，
      訴請被告給付九十一萬八千五百八十一元，及依民法第二百三十三條第一項規
      定，訴請被告給付自起訴狀繕本送達翌日即九十一年一月三十一日起至清償日
      止，按週年利率百分之五計算之法定遲延利息。
三、證據：提出買賣合約書、統一發票二份、工程施工面積核算表三份、送貨單七份
    。
乙、被告方面：
一、聲明：
（一）原告之訴及假執行之聲請駁回。
（二）如受不利判決，願供擔保請准宣告免為假執行。
二、陳述：
    被告因承攬行政院資源發展中心工程，向原告購買THERMOCON一吋厚噴結木纖維
    吸音材，並由原告安裝，價款按原告實際施作面積計算，原告實際安裝面積計一
    千零六十六平方公尺，被告可請領之價款僅四十一萬四千一百四十一元。被告確
    實因施作中油辦公大樓空調工程，向原告購買避震器，尚有貨款三十七萬一千七
    百七十一元未清償。合計原告可依約向被告請領之款項計七十八萬五千九百十二
    元。
    理      由
一、本件原告起訴主張：被告前因承攬行政院人力資源發展中心工程，向原告購買
    THERMOCON一吋厚噴結木纖維吸音材工程，每平方公尺單價為三百七十元，並由
    原告安裝，原告於八十九年一月十九日安裝完畢，被告應按實際安裝數量計一千
    四百二十七‧四九平方公尺計付款項，被告應付款計五十四萬六千八百十元。被
    告為施作中油辦公大樓空調工程，向原告購買避震器，金額計三十七萬一千七百
    七十一元。被告均未給付上開價款，爰依兩造上開契約約定，訴請被告給付九十
    一萬八千五百八十一元，及依民法第二百三十三條第一項規定，訴請被告給付自
    起訴狀繕本送達翌日即九十一年一月三十一日起至清償日止，按週年利率百分之
    五計算之法定遲延利息等語。被告則抗辯：被告因承攬行政院資源發展中心工程
    ，向原告購買THERMOCON一吋厚噴結木纖維吸音材，並由原告安裝，被告實際應
    付款項按原告實際施作面積計算，原告實際施作面積為一千零六十六平方公尺，
    被告可請領之款項僅四十一萬四千一百四十一元等語。
二、原告主張被告前因承攬行政院人力資源發展中心工程，向原告購買THERMOCON一
    吋厚噴結木纖維吸音材，並由原告安裝，每平方公尺單價計三百七十元。原告於
    八十九年一月十九日安裝完畢，被告應按實際安裝數量付款。被告為施作中油辦
    公大樓空調工程，向原告購買避震器，金額計三十七萬一千七百七十一元。被告
    均未給付依上開款項之事實，為被告所自認，復據原告提出買賣合約書、工程施
    工面積核算表三份及送貨單七份為證，堪信為真實。兩造爭執已如上述，茲本件
    應審究者為因被告承攬行政院人力資源發展中心工程，向原告購買THERMOCON 一
    吋厚噴結木纖維吸音材，原告依約已安裝之數量若干。
三、據原告提出被告不爭執為真正之兩造會算系爭工程施工面積核算表，原告於該表
    記載其施工面積計一千四百零七‧四九平方公尺，並非原告於本訴訟主張之施作
    數量計一千四百二十七‧四九平方公尺，惟於該表已記載被告僅承認原告施作面
    積為一千零六十六平方公尺。據此，兩造於會同計算原告安裝之THERMOCON一吋
    厚噴結木纖維吸音材之數量當時，兩造關於THERMOCON一吋厚噴結木纖維吸音材
    ，原告依約已安裝之數量若干，即有爭執，則原告提出之上開面積核算表，尚未
    能認定原告實際安裝THERMOCON一吋厚噴結木纖維吸音材之數量係原告主張之一
    千四百二十七‧四九平方公尺，原告就其主張安裝面積超逾一千零六十六平方公
    尺部分，即未能證明。則據被告自陳之原告實際施作數量一千零六十六平方公尺
    計算，原告此部分可請領之價款計三十九萬四千四百二十元，加計稅款計四十一
    萬四千一百四十一元，被告對此金額亦為自認，原告此部分請求在此範圍內，為
    有理由。
四、綜上所述，原告依上開契約約定，訴請被告給付安裝THERMOCON一吋厚噴結木纖
    維吸音材之價款計四十一萬四千一百四十一元，及購買避震器價款計三十七萬一
    千七百七十一元，合計七十八萬五千九百十二元，為有理由。原告並未主張兩造
    上開契約定有確定給付期限，依民法第二百二十九條第二項，原告主張被告於本
    件起訴狀繕本送達時起負遲延責任，為有理由，被告應依約給付之上開價款，係
    以支付金錢為標的，依民法第二百三十三條第一項、第二百零三條規定，原告自
    得訴請被告給付自起訴狀繕本送達翌日即九十一年一月三十一日起至清償日止，
    按週年利百分之五計算之法定遲延利息。
五、兩造陳明願供擔保，聲請宣告假執行或免為假執行，經核原告勝訴部分，合於法
    律規定，爰分別酌定相當之擔保金額宣告之；原告其餘假執行之聲請，因訴之駁
    回而失所依據，不予准許。
六、據上論結，原告之訴為一部有理由，一部無理由，依民事訴訟法第七十九條但書
    、第三百九十條第二項、第三百九十二條，判決如主文。
中　　　華　　　民　　　國　　九十一　　年　　　八　　　月　　二十六　　日
                                            民事第三庭法      官　黃書苑
右為正本係照原本作成
如對本判決上訴，須於判決送達後廿日內向本院提出上訴狀
中　　　華　　　民　　　國　　九十一　　年　　　八　　　月　　 二十六　 日
　　　　　　　　　　　　　　　　　　　　　　　　　　　法院書記官　趙淑華
